臺灣高等法院刑事裁定
111年度聲字第2145號
聲  請  人  臺灣高等檢察署檢察官
受  刑  人  祝東和



上列聲請人因受刑人數罪併罰有二裁判以上，聲請定其應執行之
刑（聲請案號：臺灣高等檢察署111年度執聲字第1013號），本
院裁定如下：
    主  文
祝東和犯如附表所示各罪所處之刑，應執行有期徒刑拾參年。
    理  由
一、聲請意旨略以：上列受刑人祝東和因竊盜等數罪，先後經判
    決確定如附表，受刑人並同意就（刑法）第50條第1項但書
    各款情形，聲請定其應執行刑，有聲請狀、調查受刑人是否
    聲請定應執行刑調查表等在卷可查，應依刑法第53條、第51
    條第5款、第50條第1項但書、第2項規定，定其應執行之刑
    ，爰依刑事訴訟法第477條第1項聲請裁定等語。
二、按「裁判確定前犯數罪者，併合處罰之。但有下列情形之一
    者，不在此限：一、得易科罰金之罪與不得易科罰金之罪。
    二、得易科罰金之罪與不得易服社會勞動之罪。三、得易服
    社會勞動之罪與不得易科罰金之罪。四、得易服社會勞動之
    罪與不得易服社會勞動之罪」、「前項但書情形，受刑人請
    求檢察官聲請定應執行刑者，依第51條規定定之」、「數罪
    併罰，有二裁判以上者，依第51條之規定，定其應執行之刑
    」、「數罪併罰，分別宣告其罪之刑，依下列各款定其應執
    行者：……五、宣告多數有期徒刑者，於各刑中之最長期以上
    ，各刑合併之刑期以下，定其刑期。但不得逾30年」，刑法
    第50條第1項、第2項、第53條、第51條第5款分別定有明文
    。再者，法律上屬於自由裁量之事項，有其外部性界限及內
    部性界限，並非概無拘束。依據法律之具體規定，法院應在
    其範圍選擇為適當之裁判者，為外部性界限；而法院為裁判
    時，應考量法律之目的，及法律秩序之理念所在者，為內部
    性界限。法院為裁判時，二者均不得有所踰越。在數罪併罰
    ，有二裁判以上，定其應執行之刑時，固屬於法院自由裁量
    之事項，然仍應受前揭外部性界限及內部性界限之拘束（最
    高法院94年度台非字第233號判決意旨參照）。又刑事訴訟
    法第370條第2項「前項所稱刑，指宣告刑及數罪併罰所定應
    執行之刑」、第3項「第1項規定，於第一審或第二審數罪併
    罰之判決，一部上訴經撤銷後，另以裁定定其應執行之刑時
    ，準用之」之規定，已針對第二審上訴案件之定應執行之刑
    ，明定有不利益變更禁止原則之適用；而分屬不同案件之數
    罪併罰有應更定執行刑之情形，倘一裁判宣告數罪之刑，曾
    經定其執行刑，再與其他裁判宣告之刑定其執行刑時，在法
    理上亦應同受此原則之拘束，亦即，另定之執行刑，其裁量
    所定之刑期，不得較重於前定之執行刑加計後裁判宣告之刑
    之總和（最高法院103年度台抗字第707號、第674號裁定意
    旨參照）。
三、經查：受刑人因犯如附表所示之罪，經如附表所示法院各判
    處如附表所示之刑，均經分別確定在案，此有臺灣桃園地方
    法院（下稱桃園地院）103年度審訴字第1566號刑事判決、1
    03年度審訴字第655號刑事判決、104年度審訴字第736號刑
    事判決、104年度訴字第528號刑事判決、104年度訴字第119
    號刑事判決、105年度審簡字第908號刑事簡易判決、104年
    度訴字第108號、104年度易字第493號刑事判決、臺灣宜蘭
    地方法院103年度易字第474號刑事判決、臺灣新竹地方法院
    （下稱新竹地院）104年度審易字第139號刑事宣示判決筆錄
    、104年度審訴字第136號刑事宣示判決筆錄、104年度竹北
    簡字第389號刑事簡易判決、臺灣新北地方法院104年度簡字
    第6722號刑事簡易判決、臺灣苗栗地方法院104年度易字第7
    38號刑事判決、本院106年度上訴字第1455號刑事判決及本
    院被告前案紀錄表等在卷可參。受刑人所犯如附表所示各罪
    中，有得易科罰金亦得易服社會勞動之罪（編號4至5、7至8
    、18至22、26至37），復有不得易科罰金亦不得易服社會勞
    動之罪（編號1至3、6、9至17、23至25），雖已合於刑法第
    50條第1項但書規定，惟受刑人已請求檢察官聲請定其應執
    行刑，有「臺灣桃園地方檢察署依102年1月23日修正之刑法
    第50條調查受刑人是否聲請定應執行刑調查表」及「刑事聲
    請狀」等附卷可憑，自應依據刑法第50條第2項規定，依同
    法第51條規定定其應執行刑。茲檢察官聲請最後事實審之本
    院就受刑人所犯如附表所示之罪定應執行之刑，本院審核後
    認檢察官之聲請於法並無不合，爰就受刑人所犯如附表所示
    之罪，依刑法第51條第5款限制加重原則規定之外部性界限
    （即以最長期宣告刑有期徒刑1年6月為下限，以宣告刑總和
    有期徒刑19年9月為上限），並參酌附表(1)編號1至3所示之
    罪曾經桃園地院以103年度審訴字第1566號判決應執行有期
    徒刑1年9月確定；(2)編號4至5所示之罪曾經桃園地院以103
    年度審訴字第1566號判決應執行有期徒刑7月確定；(3)編號
    7至8所示之罪曾經新竹地院以104年度審易字第139號判決應
    執行有期徒刑5月確定；(4)編號9至12所示之罪曾經桃園地
    院以103年度審訴字第655號判決應執行有期徒刑2年4月確定
    ；(5)編號13至14所示之罪曾經新竹地院以104年度審訴字第
    136號判決應執行有期徒刑1年1月確定；(6)編號15至16所示
    之罪曾經桃園地院以104年度審訴字第736號判決應執行有期
    徒刑1年2月確定；(7)編號19至21所示之罪曾經新竹地院以1
    04年度竹北簡字第389號判決應執行有期徒刑8月確定；(8)
    編號24至25所示之罪曾經桃園地院以104年度訴字第119號判
    決應執行有期徒刑1年2月確定；(9)編號26至31所示之罪曾
    經桃園地院以104年度訴字第119號判決應執行有期徒刑2年6
    月確定；(10)編號33至37所示之罪曾經桃園地院以104年度
    訴字第108號、104年度易字第493號判決應執行有期徒刑1年
    8月，嗣經本院以106年度上訴字第1455號判決上訴駁回確定
    【是此時裁量所定刑期，不得較重於前定各執行刑（有期徒
    刑1年9月、7月、5月、2年4月、1年1月、1年2月、8月、1年
    2月、2年6月、1年8月）加計其餘裁判之宣告刑（有期徒刑9
    月、1年6月、4月、4月、10月、4月）總和有期徒刑17年5月
    】，再考量受刑人之犯罪次數、情節及貫徹刑法量刑公平正
    義理念【按受刑人所犯如附表編號1、4、9至16所示之罪均
    屬施用毒品類型犯罪（其中編號1、9、10、12、13、15、16
    為施用第一級毒品罪；編號4、11、14為施用第二級毒品罪
    ；犯罪時間均為民國103年間）；如附表編號2、3、6、18至
    21、23至25、27、28、31至33所示之罪均屬竊盜類型犯罪（
    其中編號2、18至21、24、27、28、31至33為普通竊盜罪；
    編號3、6、23、25為加重竊盜罪；犯罪時間均為103年間）
    ；如附表編號5、17、22、26、30、35、36均屬行使偽造、
    變造文書類型犯罪（其中編號5為行使變造特許證罪；編號2
    2、30為行使變造特種文書罪；編號17、26、35、36為行使
    偽造私文書罪；犯罪時間為103年3月至12月間）；如附表編
    號34、37均屬詐欺類型犯罪（犯罪時間均為103年3月1日）
    ，各該施用毒品、竊盜及行使偽造、變造文書暨詐欺等罪之
    犯罪類型、行為態樣、手段、動機分別相同或相類，且犯罪
    時間相距非遠，責任非難重複程度分別相對較高，再與受刑
    人所犯如附表編號7所示毀損他人物品罪、編號8所示妨害公
    務執行罪、編號29所示損壞公務員職務上掌管之物品罪為整
    體非難評價】，並參酌受刑人所表示書面意見（見本院查詢
    表）等情，定受刑人應執行之刑。
據上論斷，應依刑事訴訟法第477條第1項，刑法第50條第2項、
第53條、第51條第5款，裁定如主文。
中　　華　　民　　國　　111 　年　　7 　　月　　8 　　日
                  刑事第十八庭  審判長法  官  何俏美
                                      法  官  葉乃瑋
                                      法  官  黃紹紘
以上正本證明與原本無異。
如不服本裁定，應於收受送達後5日內向本院提出抗告狀。
                                      書記官  顏淑華
中　　華　　民　　國　　111 　年　　7 　　月　　11　　日

附表
編    號  1 2 3 罪    名  毒品危害防制條例 （施用第一級毒品罪） 竊盜 （竊盜罪） 竊盜 （攜帶兇器竊盜罪） 宣 告 刑  有期徒刑9月 有期徒刑8月 有期徒刑7月 犯罪日期  民國103年6月17日 103年6月11日 103年6月17日 偵查機關年度案號  臺灣桃園地方檢察署103年度毒偵字第2348號等 臺灣桃園地方檢察署103年度毒偵字第2348號等 臺灣桃園地方檢察署103年度毒偵字第2348號等 最後事實審 法院 臺灣桃園地方法院 臺灣桃園地方法院 臺灣桃園地方法院  案號 103年度審訴字第1566號 103年度審訴字第1566號 103年度審訴字第1566號  判決日期 103年12月31日 103年12月31日 103年12月31日 確定判決 法院 臺灣桃園地方法院 臺灣桃園地方法院 臺灣桃園地方法院  案號 103年度審訴字第1566號 103年度審訴字第1566號 103年度審訴字第1566號  確定日期 104年1月29日 104年1月29日 104年1月29日 是否為得易科罰金之案件  否 否 否 是否為得易服社會勞動之案件  否 否 否 備    註  臺灣桃園地方檢察署104年度執字第3216號 臺灣桃園地方檢察署104年度執字第3216號 臺灣桃園地方檢察署104年度執字第3216號   編號1至3業經臺灣桃園地方法院以103年度審訴字第1566號判決應執行有期徒刑1年9月確定   

編    號  4 5 6 罪    名  毒品危害防制條例 （施用第二級毒品罪） 偽造文書 （行使變造特許證罪） 竊盜 （結夥三人以上竊盜罪） 宣 告 刑  有期徒刑6月 有期徒刑3月 有期徒刑9月 犯罪日期  103年6月17日 103年6月11日 103年2月15日 偵查機關年度案號  臺灣桃園地方檢察署103年度毒偵字第2348號等 臺灣桃園地方檢察署103年度毒偵字第2348號等 臺灣宜蘭地方檢察署103年度偵字第2554號 最後事實審 法院 臺灣桃園地方法院 臺灣桃園地方法院 臺灣宜蘭地方法院  案號 103年度審訴字第1566號 103年度審訴字第1566號 103年度易字第474號  判決日期 103年12月31日 103年12月31日 104年1月29日 確定判決 法院 臺灣桃園地方法院 臺灣桃園地方法院 臺灣宜蘭地方法院  案號 103年度審訴字第1566號 103年度審訴字第1566號 103年度易字第474號  確定日期 104年1月29日 104年1月29日 104年2月24日 是否為得易科罰金之案件  是 是 否 是否為得易服社會勞動之案件  是 是 否 備    註  臺灣桃園地方檢察署104年度執字第3215號 臺灣桃園地方檢察署104年度執字第3215號 臺灣宜蘭地方檢察署104年度執字第717號（臺灣桃園地方檢察署104年度執助字第782號）   編號4至5業經臺灣桃園地方法院以103年度審訴字第1566號判決應執行有期徒刑7月確定   

編    號  7 8 9 罪    名  毀棄損壞 （毀損他人物品罪） 妨害公務 （妨害公務執行罪） 毒品危害防制條例 （施用第一級毒品罪） 宣 告 刑  有期徒刑3月 有期徒刑4月 有期徒刑10月 犯罪日期  103年4月21日 103年4月21日 103年1月24日 偵查機關年度案號  臺灣新竹地方檢察署103年度偵字第6705號等 臺灣新竹地方檢察署103年度偵字第6705號等 臺灣桃園地方檢察署103年度毒偵字第594號等 最後事實審 法院 臺灣新竹地方法院 臺灣新竹地方法院 臺灣桃園地方法院  案號 104年度審易字第139號 104年度審易字第139號 103年度審訴字第655號  判決日期 104年4月24日 104年4月24日 104年6月10日 確定判決 法院 臺灣新竹地方法院 臺灣新竹地方法院 臺灣桃園地方法院  案號 104年度審易字第139號 104年度審易字第139號 103年度審訴字第655號  確定日期 104年4月24日 104年4月24日 104年7月6日 是否為得易科罰金之案件  是 是 否 是否為得易服社會勞動之案件  是 是 否 備    註  臺灣新竹地方檢察署104年度執字第2678號（臺灣桃園地方檢察署104年度執助字第1518號） 臺灣新竹地方檢察署104年度執字第2678號（臺灣桃園地方檢察署104年度執助字第1518號） 臺灣桃園地方檢察署104年度執字第10334號   編號7至8業經臺灣新竹地方法院以104年度審易字第139號判決應執行有期徒刑5月確定  編號9至12業經臺灣桃園地方法院以103年度審訴字第655號判決應執行有期徒刑2年4月確定 

編    號  10 11 12 罪    名  毒品危害防制條例 （施用第一級毒品罪） 毒品危害防制條例 （施用第二級毒品罪） 毒品危害防制條例 （施用第一級毒品罪） 宣 告 刑  有期徒刑10月 有期徒刑8月 有期徒刑7月 犯罪日期  103年1月25日 103年1月25日 103年1月24日 偵查機關年度案號  臺灣桃園地方檢察署103年度毒偵字第594號等 臺灣桃園地方檢察署103年度毒偵字第594號等 臺灣桃園地方檢察署103年度毒偵字第594號等 最後事實審 法院 臺灣桃園地方法院 臺灣桃園地方法院 臺灣桃園地方法院  案號 103年度審訴字第655號 103年度審訴字第655號 103年度審訴字第655號  判決日期 104年6月10日 104年6月10日 104年6月10日 確定判決 法院 臺灣桃園地方法院 臺灣桃園地方法院 臺灣桃園地方法院  案號 103年度審訴字第655號 103年度審訴字第655號 103年度審訴字第655號  確定日期 104年7月6日 104年7月6日 104年7月6日 是否為得易科罰金之案件  否 否 否 是否為得易服社會勞動之案件  否 否 否 備    註  臺灣桃園地方檢察署104年度執字第10334號 臺灣桃園地方檢察署104年度執字第10334號 臺灣桃園地方檢察署104年度執字第10334號   編號9至12業經臺灣桃園地方法院以103年度審訴字第655號判決應執行有期徒刑2年4月確定   

編    號  13 14 15 罪    名  毒品危害防制條例 （施用第一級毒品罪） 毒品危害防制條例 （施用第二級毒品罪） 毒品危害防制條例 （施用第一級毒品罪） 宣 告 刑  有期徒刑9月 有期徒刑7月 有期徒刑9月 犯罪日期  103年8月19日 103年8月21日凌晨1時24分許為警採尿時起往前回溯96小時內某時 103年12月14日 偵查機關年度案號  臺灣新竹地方檢察署103年度毒偵字第1431號 臺灣新竹地方檢察署103年度毒偵字第1431號 臺灣桃園地方檢察署104年度毒偵字第67號 最後事實審 法院 臺灣新竹地方法院 臺灣新竹地方法院 臺灣桃園地方法院  案號 104年度審訴字第136號 104年度審訴字第136號 104年度審訴字第736號  判決日期 104年4月28日 104年4月28日 104年8月5日 確定判決 法院 臺灣新竹地方法院 臺灣新竹地方法院 臺灣桃園地方法院  案號 104年度審訴字第136號 104年度審訴字第136號 104年度審訴字第736號  確定日期 104年4月28日 104年4月28日 104年9月21日 是否為得易科罰金之案件  否 否 否 是否為得易服社會勞動之案件  否 否 否 備    註  臺灣新竹地方檢察署104年度執字第2674號（臺灣桃園地方檢察署104年度執助字第1649號） 臺灣新竹地方檢察署104年度執字第2674號（臺灣桃園地方檢察署104年度執助字第1649號） 臺灣桃園地方檢察署104年度執字第14851號   編號13至14業經臺灣新竹地方法院以104年度審訴字第136號判決應執行有期徒刑1年1月確定  編號15至16業經臺灣桃園地方法院以104年度審訴字第736號判決應執行有期徒刑1年2月確定 

編    號  16 17 18 罪    名  毒品危害防制條例 （施用第一級毒品罪） 偽造文書 （行使偽造私文書罪） 竊盜 （竊盜罪） 宣 告 刑  有期徒刑7月 有期徒刑1年6月 有期徒刑4月 犯罪日期  103年12月14日23時50分許為警採尿時起回溯96小時內某時 103年4月8日至16日 103年4月6日 偵查機關年度案號  臺灣桃園地方檢察署104年度毒偵字第67號 臺灣桃園地方檢察署103年度偵字第22060號 臺灣桃園地方檢察署103年度偵字第22060號 最後事實審 法院 臺灣桃園地方法院 臺灣桃園地方法院 臺灣桃園地方法院  案號 104年度審訴字第736號 104年度訴字第528號 104年度訴字第528號  判決日期 104年8月5日 104年10月30日 104年10月30日 確定判決 法院 臺灣桃園地方法院 臺灣桃園地方法院 臺灣桃園地方法院  案號 104年度審訴字第736號 104年度訴字第528號 104年度訴字第528號  確定日期 104年9月21日 104年11月26日 104年11月26日 是否為得易科罰金之案件  否 否 是 是否為得易服社會勞動之案件  否 否 是 備    註  臺灣桃園地方檢察署104年度執字第14851號 臺灣桃園地方檢察署104年度執字第16396號 臺灣桃園地方檢察署104年度執字第16395號   編號15至16業經臺灣桃園地方法院以104年度審訴字第736號判決應執行有期徒刑1年2月確定   

編    號  19 20 21 罪    名  竊盜 （竊盜罪） 竊盜 （竊盜罪） 竊盜 （竊盜罪） 宣 告 刑  有期徒刑4月 有期徒刑3月 有期徒刑3月 犯罪日期  103年7月14日 103年8月2日 103年8月3日 偵查機關年度案號  臺灣新竹地方檢察署104年度偵字第2108號 臺灣新竹地方檢察署104年度偵字第2108號 臺灣新竹地方檢察署104年度偵字第2108號 最後事實審 法院 臺灣新竹地方法院 臺灣新竹地方法院 臺灣新竹地方法院  案號 104年度竹北簡字第389號 104年度竹北簡字第389號 104年度竹北簡字第389號  判決日期 104年9月30日 104年9月30日 104年9月30日 確定判決 法院 臺灣新竹地方法院 臺灣新竹地方法院 臺灣新竹地方法院  案號 104年度竹北簡字第389號 104年度竹北簡字第389號 104年度竹北簡字第389號  確定日期 104年12月2日 104年12月2日 104年12月2日 是否為得易科罰金之案件  是 是 是 是否為得易服社會勞動之案件  是 是 是 備    註  臺灣新竹地方檢察署105年度執字第144號(臺灣桃園地方檢察署105年度執助字第285號) 臺灣新竹地方檢察署105年度執字第144號(臺灣桃園地方檢察署105年度執助字第285號) 臺灣新竹地方檢察署105年度執字第144號(臺灣桃園地方檢察署105年度執助字第285號)   編號19至21業經臺灣新竹地方法院以104年度竹北簡字第389號判決應執行有期徒刑8月確定   

編    號  22 23 24 罪    名  偽造文書 （行使變造特種文書罪） 竊盜 （結夥竊盜罪） 竊盜 （竊盜罪） 宣 告 刑  有期徒刑4月 有期徒刑10月 有期徒刑8月 犯罪日期  103年11月23日 103年8月16日 103年10月31日 偵查機關年度案號  臺灣新北地方檢察署104年度偵字第8440號 臺灣苗栗地方檢察署104年度偵字第1205號 臺灣桃園地方檢察署103年度偵字第26374號 最後事實審 法院 臺灣新北地方法院 臺灣苗栗地方法院 臺灣桃園地方法院  案號 104年度簡字第6722號 104年度易字第738號 104年度訴字第119號  判決日期 105年1月21日 104年11月17日 105年4月27日 確定判決 法院 臺灣新北地方法院 臺灣苗栗地方法院 臺灣桃園地方法院  案號 104年度簡字第6722號 104年度易字第738號 104年度訴字第119號  確定日期 105年3月4日 104年12月14日 105年5月23日 是否為得易科罰金之案件  是 否 否 是否為得易服社會勞動之案件  是 否 否 備    註  臺灣新北地方檢察署105年度執字第4119號（臺灣桃園地方檢察署105年度執助字第737號） 臺灣苗栗地方檢察署105年度執字第1408號（聲請書附表誤載為第1409號；臺灣桃園地方檢察署105年度執助字第1191號） 臺灣桃園地方檢察署105年度執字第9567號     編號24至25業經臺灣桃園地方法院以104年度訴字第119號判決應執行有期徒刑1年2月確定 

編    號  25 26 27 罪    名  竊盜 （攜帶兇器竊盜罪） 偽造文書 （行使偽造私文書罪） 竊盜 （竊盜罪） 宣 告 刑  有期徒刑8月 有期徒刑6月 有期徒刑6月 犯罪日期  103年12月14日 103年12月6日 103年12月4日 偵查機關年度案號  臺灣桃園地方檢察署103年度偵字第26374號 臺灣桃園地方檢察署103年度偵字第26374號 臺灣桃園地方檢察署103年度偵字第26374號 最後事實審 法院 臺灣桃園地方法院 臺灣桃園地方法院 臺灣桃園地方法院  案號 104年度訴字第119號 104年度訴字第119號 104年度訴字第119號  判決日期 105年4月27日 105年4月27日 105年4月27日 確定判決 法院 臺灣桃園地方法院 臺灣桃園地方法院 臺灣桃園地方法院  案號 104年度訴字第119號 104年度訴字第119號 104年度訴字第119號  確定日期 105年5月23日 105年5月23日 105年5月23日 是否為得易科罰金之案件  否 是 是 是否為得易服社會勞動之案件  否 是 是 備    註  臺灣桃園地方檢察署105年度執字第9567號 臺灣桃園地方檢察署105年度執字第9568號 臺灣桃園地方檢察署105年度執字第9568號   編號24至25業經臺灣桃園地方法院以104年度訴字第119號判決應執行有期徒刑1年2月確定 編號26至31業經臺灣桃園地方法院以104年度訴字第119號判決應執行有期徒刑2年6月確定  

編    號  28 29 30 罪    名  竊盜 （竊盜罪） 妨害公務 （損壞公務員職務上掌管之物品罪） 偽造文書 （行使變造特種文書罪） 宣 告 刑  有期徒刑6月 有期徒刑4月 有期徒刑4月 犯罪日期  103年12月6日 103年12月14日 103年10月31日 偵查機關年度案號  臺灣桃園地方檢察署103年度偵字第26374號 臺灣桃園地方檢察署103年度偵字第26374號 臺灣桃園地方檢察署103年度偵字第26374號 最後事實審 法院 臺灣桃園地方法院 臺灣桃園地方法院 臺灣桃園地方法院  案號 104年度訴字第119號 104年度訴字第119號 104年度訴字第119號  判決日期 105年4月27日 105年4月27日 105年4月27日 確定判決 法院 臺灣桃園地方法院 臺灣桃園地方法院 臺灣桃園地方法院  案號 104年度訴字第119號 104年度訴字第119號 104年度訴字第119號  確定日期 105年5月23日 105年5月23日 105年5月23日 是否為得易科罰金之案件  是 是 是 是否為得易服社會勞動之案件  是 是 是 備    註  臺灣桃園地方檢察署105年度執字第9568號 臺灣桃園地方檢察署105年度執字第9568號 臺灣桃園地方檢察署105年度執字第9568號   編號26至31業經臺灣桃園地方法院以104年度訴字第119號判決應執行有期徒刑2年6月確定   

編    號  31 32 33 罪    名  竊盜 （竊盜罪） 竊盜 （竊盜罪） 竊盜 （竊盜罪） 宣 告 刑  有期徒刑6月 有期徒刑4月 有期徒刑6月 犯罪日期  103年10月21日 103年12月間某日 103年3月1日 偵查機關年度案號  臺灣桃園地方檢察署103年度偵字第26374號 臺灣桃園地方檢察署105年度偵字第15950號 臺灣桃園地方檢察署103年度偵字第11019號等 最後事實審 法院 臺灣桃園地方法院 臺灣桃園地方法院 臺灣高等法院  案號 104年度訴字第119號 105年度審簡字第908號 106年度上訴字第1455號  判決日期 105年4月27日 105年12月15日 106年10月31日 確定判決 法院 臺灣桃園地方法院 臺灣桃園地方法院 臺灣高等法院  案號 104年度訴字第119號 105年度審簡字第908號 106年度上訴字第1455號  確定日期 105年5月23日 106年1月9日 106年10月31日（聲請書附表誤載為106年11月27日） 是否為得易科罰金之案件  是 是 是 是否為得易服社會勞動之案件  是 是 是 備    註  臺灣桃園地方檢察署105年度執字第9568號 臺灣桃園地方檢察署106年度執字第2529號 臺灣桃園地方檢察署107年度執字第180號   編號26至31業經臺灣桃園地方法院以104年度訴字第119號判決應執行有期徒刑2年6月確定  編號33至37業經臺灣桃園地方法院以104年度訴字第108號、104年度易字第493號判決應執行有期徒刑1年8月，嗣經臺灣高等法院以106年度上訴字第1455號判決上訴駁回確定 

編    號  34 35 36 罪    名  詐欺 （詐欺取財罪） 偽造文書 （行使偽造私文書罪） 偽造文書 （行使偽造私文書罪） 宣 告 刑  有期徒刑4月 有期徒刑5月 有期徒刑5月 犯罪日期  103年3月1日 103年3月1日 103年3月1日 偵查機關年度案號  臺灣桃園地方檢察署103年度偵字第11019號等 臺灣桃園地方檢察署103年度偵字第11019號等 臺灣桃園地方檢察署103年度偵字第11019號等 最後事實審 法院 臺灣高等法院 臺灣高等法院 臺灣高等法院  案號 106年度上訴字第1455號 106年度上訴字第1455號 106年度上訴字第1455號  判決日期 106年10月31日 106年10月31日 106年10月31日 確定判決 法院 臺灣高等法院 臺灣高等法院 臺灣高等法院  案號 106年度上訴字第1455號 106年度上訴字第1455號 106年度上訴字第1455號  確定日期 106年10月31日（聲請書附表誤載為106年11月27日） 106年11月27日 106年11月27日 是否為得易科罰金之案件  是 是 是 是否為得易服社會勞動之案件  是 是 是 備    註  臺灣桃園地方檢察署107年度執字第180號 臺灣桃園地方檢察署107年度執字第180號 臺灣桃園地方檢察署107年度執字第180號   編號33至37業經臺灣桃園地方法院以104年度訴字第108號、104年度易字第493號判決應執行有期徒刑1年8月，嗣經臺灣高等法院以106年度上訴字第1455號判決上訴駁回確定   

編    號  37 罪    名  詐欺 （詐欺取財未遂罪） 宣 告 刑  有期徒刑3月 犯罪日期  103年3月1日 偵查機關年度案號  臺灣桃園地方檢察署103年度偵字第11019號等 最後事實審 法院 臺灣高等法院  案號 106年度上訴字第1455號  判決日期 106年10月31日 確定判決 法院 臺灣高等法院  案號 106年度上訴字第1455號  確定日期 106年10月31日（聲請書附表誤載為106年11月27日） 是否為得易科罰金之案件  是 是否為得易服社會勞動之案件  是 備    註  臺灣桃園地方檢察署107年度執字第180號   編號33至37業經臺灣桃園地方法院以104年度訴字第108號、104年度易字第493號判決應執行有期徒刑1年8月，嗣經臺灣高等法院以106年度上訴字第1455號判決上訴駁回確定